臺灣新竹地方法院刑事判決　　　　　　 99年度審訴字第830號
公　訴　人　臺灣新竹地方法院檢察署檢察官
被　　　告　賴清富
上列被告因違反毒品危害防制條例案件，經檢察官提起公訴（99
年度毒偵字第1453號），本院依簡式審判程序判決如下：
    主  文
賴清富施用第一級毒品，累犯，處有期徒刑壹年壹月。
    事  實
一、賴清富前曾於民國97年間因違反毒品危害防制條例案件，經
    本院於97年3 月18日以97年度竹簡字第251 號判處有期徒刑
    5 月，於97年4 月3 日確定，並於97年6 月9 日易科罰金執
    行完畢。
二、賴清富前曾於87年間因施用毒品案件，經臺灣新竹地方法院
    檢察署檢察官聲請，而經本院於87年7 月8 日以87年度毒聲
    字第207 號裁定送勒戒處所觀察、勒戒，旋因觀察、勒戒結
    果，因認無繼續施用毒品傾向，於87年7 月29日執行完畢出
    所，並經臺灣新竹地方法院檢察署檢察官於87年7 月29日以
    87年度偵字第4446號為不起訴處分確定。其又於87年間因施
    用毒品案件，經臺灣新竹地方法院檢察署檢察官聲請，而經
    本院於87年12月2 日以87年度毒聲字第1076號裁定送勒戒處
    所觀察、勒戒，旋因觀察、勒戒結果，因認有繼續施用毒品
    傾向，經臺灣新竹地方法院檢察署檢察官聲請，而經本院於
    88年3 月3 日以88年度毒聲字第357 號裁定令入戒治處所施
    以強制戒治1 年，嗣因執行屆滿3 月且成效評定合格，無繼
    續戒治之必要，經臺灣新竹地方法院檢察署檢察官聲請，而
    經本院於88年7 月30日以88年度毒聲字第1453號裁定停止戒
    治，所餘期間付保護管束，於88年10月19日停止處分而出所
    ，並於89年2 月21日期滿。刑責部分經臺灣新竹地方法院檢
    察署檢察官聲請簡易判決處刑，經本院於88年3 月24日以88
    年度竹北簡字第100 號判處有期徒刑4 月，嗣經撤回上訴而
    於88年11月5 日確定，再經臺灣新竹地方法院檢察署檢察官
    聲請，而經本院於89年5 月9 日以89年度聲字第464 號裁定
    免除刑之執行確定。其又於94年間因施用毒品案件，經臺灣
    新竹地方法院檢察署檢察官起訴，而經本院於94年7 月26日
    以94年度易字第419 號判處有期徒刑5 月，於94年8 月22日
    確定。其又於95年間因施用毒品案件，經臺灣新竹地方法院
    檢察署檢察官起訴，而經本院於95年10月20日以95年度訴字
    第520 號就施用第一級毒品部分判處有期徒刑7 月，連續施
    用第二級毒品部分判處有期徒刑6 月，應執行有期徒刑1 年
    ，嗣經撤回上訴而於95年12月25日確定，再經本院於96年7
    月26日以96年度聲減字第634 號裁定分別減刑為有期徒刑3
    月又15日、3 月，應執行有期徒刑6 月確定。其又於97年間
    因施用毒品案件，經臺灣新竹地方法院檢察署檢察官聲請簡
    易判決處刑，而經本院於97年3 月18日以97年度竹簡字第25
    1 號判處有期徒刑5 月，於97年4 月3 日確定。其又於98年
    間因施用毒品案件，經臺灣新竹地方法院檢察署檢察官起訴
    ，而經本院於98年8 月20日以98年度審訴字第613 號就施用
    第一級毒品部分判處有期徒刑8 月，施用第二級毒品部分判
    處有期徒刑6 月，應執行有期徒刑1 年確定。
三、詎賴清富猶不知悔改，仍未戒斷毒癮，復於前開觀察勒戒、
    強制戒治執行完畢釋放後及前案違反毒品危害防制條例案件
    後，又另行起意，並基於施用第一級毒品海洛因及第二級毒
    品安非他命之犯意，於99年7 月19日13時55分許為警採尿時
    起往前回溯26小時內某時許，在其位於新竹縣湖口鄉德盛村
    26鄰德盛123 之30號住處內，以將第一級毒品海洛因與第二
    級毒品安非他命混合置於玻璃球吸食器內燒烤後吸食煙霧之
    方式，同時施用第一級毒品海洛因及第二級毒品安非他命1
    次。嗣其因另案遭通緝，於99年7 月19日13時許，在新竹縣
    湖口鄉○○街與新化街口處為警逮捕，經警徵得其同意並將
    其親採封緘之尿液送驗結果呈可待因陽性反應、嗎啡陽性反
    應、安非他命陽性反應及甲基安非他命陽性反應，因而為警
    循線查悉上情。
四、案經新竹縣政府警察局竹北分局報告臺灣新竹地方法院檢察
    署檢察官偵查起訴。
    理  由
一、本件被告賴清富所犯毒品危害防制條例第10條第1 項施用第
    一級毒品罪及同條例第2 項施用第二級毒品罪，均非死刑、
    無期徒刑、最輕本刑為三年以上有期徒刑之罪或高等法院管
    轄第一審案件，其於本院準備程序進行中就被訴事實為有罪
    之陳述，本院認為合於刑事訴訟法第273 條之1 第1 項之規
    定，裁定進行簡式審判程序，先予敘明。
二、訊據被告賴清富對於上揭時地以如事實欄所示方法，同時施
    用第一級毒品海洛因及第二級毒品安非他命等情坦承不諱，
    且經警將被告親採封緘之尿液送驗結果，均確呈可待因陽性
    反應、嗎啡陽性反應、安非他命陽性反應及甲基安非他命陽
    性反應等情，亦有詮昕科技股份有限公司99年7 月30日出具
    之濫用藥物尿液檢驗報告、新竹縣政府警察局毒品犯罪嫌疑
    人尿液採驗作業管制紀錄、採尿同意書及內政部警政署刑事
    警察局99年10月28日刑醫字第0990133893號鑑定書各1 份等
    附卷足憑，顯見被告所為前開自白，確與事實相符而堪採信
    。
三、再者，被告前曾於87年間因施用毒品案件，經臺灣新竹地方
    法院檢察署檢察官聲請，而經本院於87年7 月8 日以87年度
    毒聲字第207 號裁定送勒戒處所觀察、勒戒，旋因觀察、勒
    戒結果，因認無繼續施用毒品傾向，於87年7 月29日執行完
    畢出所，並經臺灣新竹地方法院檢察署檢察官於87年7 月29
    日以87年度偵字第4446號為不起訴處分確定。其又於87年間
    因施用毒品案件，經臺灣新竹地方法院檢察署檢察官聲請，
    而經本院於87年12月2 日以87年度毒聲字第1076號裁定送勒
    戒處所觀察、勒戒，旋因觀察、勒戒結果，因認有繼續施用
    毒品傾向，經臺灣新竹地方法院檢察署檢察官聲請，而經本
    院於88年3 月3 日以88年度毒聲字第357 號裁定令入戒治處
    所施以強制戒治1 年，嗣因執行屆滿3 月且成效評定合格，
    無繼續戒治之必要，經臺灣新竹地方法院檢察署檢察官聲請
    ，而經本院於88年7 月30日以88年度毒聲字第1453號裁定停
    止戒治，所餘期間付保護管束，於88年10月19日停止處分而
    出所，並於89年2 月21日期滿。刑責部分經臺灣新竹地方法
    院檢察署檢察官聲請簡易判決處刑，經本院於88年3 月24日
    以88 年 度竹北簡字第100 號判處有期徒刑4 月，嗣經撤回
    上訴而於88年11月5 日確定，再經臺灣新竹地方法院檢察署
    檢察官聲請，而經本院於89年5 月9 日以89年度聲字第464
    號裁定免除刑之執行確定。其又於94年間因施用毒品案件，
    經臺灣新竹地方法院檢察署檢察官起訴，而經本院於94年7
    月26日以94年度易字第419 號判處有期徒刑5 月，於94年8
    月22日確定。其又於95年間因施用毒品案件，經臺灣新竹地
    方法院檢察署檢察官起訴，而經本院於95年10月20日以95年
    度訴字第520 號就施用第一級毒品部分判處有期徒刑7 月，
    連續施用第二級毒品部分判處有期徒刑6 月，應執行有期徒
    刑1 年，嗣經撤回上訴而於95年12月25日確定，再經本院於
    96年7 月26日以96年度聲減字第634 號裁定分別減刑為有期
    徒刑3 月又15日、3 月，應執行有期徒刑6 月確定。其又於
    97年間因施用毒品案件，經臺灣新竹地方法院檢察署檢察官
    聲請簡易判決處刑，而經本院於97年3 月18日以97年度竹簡
    字第25 1號判處有期徒刑5 月，於97年4 月3 日確定。其又
    於98年間因施用毒品案件，經臺灣新竹地方法院檢察署檢察
    官起訴，而經本院於98年8 月20日以98年度審訴字第613 號
    就施用第一級毒品部分判處有期徒刑8 月，施用第二級毒品
    部分判處有期徒刑6 月，應執行有期徒刑1 年確定等情，亦
    有臺灣新竹地方法院檢察署刑案資料查註紀錄表、被告提示
    簡表、全國施用毒品案件紀錄表、受觀察勒戒人毒品及前科
    紀錄簡列表、矯正簡表暨臺灣高等法院被告前案紀錄表各1
    份在卷足憑。綜上，本案事證已臻明確，被告於觀察勒戒、
    強制戒治執行完畢及前揭違反毒品危害防制條例案件後再犯
    施用第一級毒品海洛因及施用第二級毒品安非他命之犯行均
    洵堪認定，應予依法論科。
四、按海洛因及安非他命分屬毒品危害防制條例第2 條第2 項第
    1 款所列之第一級毒品及第2 款所列之第二級毒品。核被告
    賴清富所為，係犯毒品危害防制條例第10條第1 項之施用第
    一級毒品罪及同條例第2 項之施用第二級毒品罪。至其持有
    第一級毒品海洛因及第二級毒品安非他命後，均進而施用，
    其持有第一級毒品及第二級毒品之低度行為，應分別為施用
    第一級毒品及施用第二級毒品之高度行為所吸收，爰不另論
    其持有第一級毒品罪及持有第二級毒品罪。又被告所犯上開
    施用第一級毒品罪及施用第二級毒品罪2 罪間，係以一施用
    行為觸犯數罪名，屬想像競合犯，應從較重之施用第一級毒
    品罪處斷。又被告前曾於97年間因違反毒品危害防制條例案
    件，經本院於97年3 月18日以97年度竹簡字第251 號判處有
    期徒刑5 月，於97年4 月3 日確定，並於97年6 月9 日易科
    罰金執行完畢等情，有臺灣新竹地方法院檢察署刑案資料查
    註紀錄表及臺灣高等法院被告前案紀錄表各1 份在卷可參，
    其於受有期徒刑之執行完畢後，5 年以內故意再犯本件有期
    徒刑以上之罪，為累犯，應依刑法第47條第1 項之規定，加
    重其刑。爰審酌被告之智識程度、家庭狀況、其經執行觀察
    、勒戒、強制戒治及施用毒品判刑確定後，仍無法戒除毒癮
    ，顯然自制力薄弱，無拒用毒品之決心，且無視毒品對其個
    人身心及社會之負面影響，所為顯然不足取，且犯後先係一
    再否認犯行，並辯稱：該尿液非我所有云云，嗣經檢察官將
    其為警逮捕後所採集尿液與其於偵訊時所採集唾液一併送內
    政部警政署刑事警察局鑑定結果，該尿液與被告之DNA—STR
    型別相符等情，有上揭內政部警政署刑事警察局鑑定書1 份
    在卷足佐，且於本院審理時當庭提示上揭鑑定結果，被告始
    坦承犯行之犯後態度、暨被告施用毒品之動機、目的、所為
    係戕害自身身心健康，其所施用毒品種類亦係第一級毒品海
    洛因及第二級毒品安非他命之犯罪情節及所生危害等一切情
    狀，量處如主文所示之刑，以資懲儆。
據上論斷，應依刑事訴訟法第273 條之1 第1 項、第299 條第1
項前段，毒品危害防制條例第10條第1 項、第2 項，刑法第11條
前段、第55條前段、第47條第1 項，判決如主文。
本案經檢察官邱志平到庭執行職務。
中    華    民    國   100    年    1     月    13    日
                  刑事第九庭  法  官     楊惠芬
以上正本證明與原本無異。
如不服本判決應於收受本判決後10日內向本院提出上訴書狀，上
訴書狀應敘述具體理由，未敘述上訴理由者，應於上訴期間屆滿
後20日內補提理由書狀於本院（均須按他造當事人之人數附繕本
，並請勿「逕送上級法院」）。
中    華    民    國   100    年    1     月    13    日
                              書記官     張懿中
附錄本案論罪科刑法條：
毒品危害防制條例第10條：
施用第一級毒品者，處六月以上五年以下有期徒刑。
施用第二級毒品者，處三年以下有期徒刑。